【裁判字號】    96,易,1924
【裁判日期】    970218
【裁判案由】    竊盜
【裁判全文】
臺灣彰化地方法院刑事判決              96年度易字第1924號
公  訴  人  臺灣彰化地方法院檢察署檢察官
被      告  甲○○
上列被告因竊盜案件，經檢察官提起公訴（96 年度偵字第11408
號），本院依簡式審判程序判決如下：
    主    文
甲○○竊盜，累犯，處有期徒刑月，如易科罰金，以新臺幣壹
仟元折算壹日。
    事    實
一、甲○○前因違反毒品危害防制條例案件，經本院於民國（下
    同）92年9 月27日，以92年度訴字第675 號判決判處有期徒
    刑1 年確定，嗣經入監執行，而於93年12月31日縮刑期滿執
    行完畢。詎猶不知悛悔，基於意圖為自己不法之所有之竊盜
    犯意，於96年12月7 日上午10時許，在彰化縣田尾鄉○○巷
    ○○段42地號農田，徒手竊取丙○所有之鋁合金樓梯4 具（
    價值約新臺幣30,000元），得手後，以不知情之乙○○所有
    之車號YGU-999 號機車載運離開。嗣於96年12月7 日上午10
    時40分許，行經彰化縣田尾鄉海豐村和平巷時，為警盤查查
    獲。
二、案經彰化縣警察局北斗分局報請臺灣彰化地方法院檢察署檢
    察官偵查起訴。
    理    由
一、除被告所犯為死刑、無期徒刑、最輕本刑為3 年以上有期徒
    刑之罪或高等法院管轄第1 審案件者外，於前條第1 項程序
    進行中，被告先就被訴事實為有罪之陳述時，審判長得告知
    被告簡式審判程序之旨，並聽取當事人、代理人、辯護人及
    輔佐人之意見後，裁定進行簡式審判程序；除簡式審判程序
    及簡易程序案件外，第1 審應行合議審判，刑事訴訟法第27
    3 條之1 第1 項、第284 條之1 分別定有明文。本件被告甲
    ○○所涉均係死刑、無期徒刑、最輕本刑為3 年以上有期徒
    刑之罪或高等法院管轄第一審案件以外之罪，並於本院行準
    備程序時均就被訴事實為有罪之陳述，本院合議庭依前揭規
    定，經評議結果，裁定改由受命法官獨任行簡式審判程序，
    合先敘明。
二、上開事實，業據被告甲○○於本院準備程序及審理中坦承不
    諱（見本院96年度易字第1924號卷第28、34、35頁），核與
    被害人丙○於警詢、偵訊中所為之證述相符（見彰化縣警察
    局北斗分局北警分偵字第0960021218號刑案偵查卷第2-6 頁
    ，臺灣彰化地方法院檢察署96年度偵字第11408 號卷第36頁
    ），且有贓物認領保管單1 紙、照片6 張、車籍查詢基本資
    料詳細畫面1 紙在卷可稽（見彰化縣警察局北斗分局北警分
    偵字第0960021218號刑案偵查卷第11、17-20 頁），及前揭
    鋁合金樓梯4 具扣案可佐（見彰化縣警察局北斗分局北警分
    偵字第0960021218號刑案偵查卷第16頁，均業經領回），足
    認被告上開自白，確與事實相符，本案事證明確，被告犯行
    堪以認定，應予依法論科。
三、核被告甲○○所為，因圖不法利益，使他人喪失財物，而將
    他人財物移入自己實力支配下，係犯刑法第320 條第1 項之
    普通竊盜罪。查被告前因違反毒品危害防制條例案件，經本
    院於92年9 月27日，以92年度訴字第675 號判決判處有期徒
    刑1 年確定，嗣經入監執行，而於93年12月31日縮刑期滿執
    行完畢，此有臺灣高等法院被告前案紀錄表、臺灣彰化地方
    法院檢察署刑案資料查註查紀錄表各1 份附卷可考，被告於
    有期徒刑執行完畢後，5 年內故意再犯本件有期徒刑以上之
    罪，為累犯，應依刑法第47條第1 項規定加重其刑。爰審酌
    被告之素行，及不思循正當途徑獲取所需，任意竊取他人財
    物，侵害他人權益非微，惟考量被告行竊之手段、次數，所
    得財物之價值，與犯後終能坦承犯行，且竊得之財物均已歸
    還予被害人、被害人表示諒解（見本院96年度易字第1924號
    卷第35頁）等一切情狀，量處如主文所示之刑，並諭知易科
    罰金之折算標準。另本件被告犯罪之時間係在96年4 月24日
    以後，並不符合中華民國96年罪犯減刑條例所定之減刑要件
    ，尚無依該條例規定予以減刑之餘地。扣案之鋁合金樓梯 4
    具，係被告竊盜所得之物，為被害人所有，業經領回，有贓
    物認領保管單1 紙在卷足憑（見彰化縣警察局北斗分局北警
    分偵字第0960021218號刑案偵查卷第11頁），且非違禁物，
    爰不另為沒收之諭知。
四、本件被告復基於意圖為自己不法之所有之竊盜犯意，於96年
    9 月24日中午12時許，侵入洪志岸位於彰化縣北斗鎮○道里
    ○○路○ 段481 巷26 號之住處行竊，涉犯刑法第321 條第1
    項第2 款之加重竊盜罪嫌，據被告於警詢、偵訊中坦承不諱
    （見臺灣彰化地方法院檢察署96年度偵字第11408 號卷第5-
    8 、20頁），核與被害人洪志岸於警詢中所為之證述相符（
    見臺灣彰化地方法院檢察署96年度偵字第11408 號卷第22、
    23頁），且有指紋卡片1 紙、內政部警政署刑事警察局96年
    10月4 日刑紋字第0960151342號鑑驗書1 份在卷可佐（見臺
    灣彰化地方法院檢察署96年度偵字第11408 號卷第25-29 頁
    ）。又被告犯本件普通竊盜罪及上開所涉犯加重竊盜罪嫌間
    ，犯意各別、行為互殊，並無裁判上之一罪關係，應論以數
    罪併罰之，已非起訴效力所及，故本院不得併為審理。是公
    訴人就前揭被告所涉加重竊盜犯嫌部分，既未起訴，本院爰
    依刑事訴訟法第241 條規定，就被告涉犯上揭加重竊盜部分
    之犯行，依法告發，並移送臺灣彰化地方法院檢察署偵辦，
    併此敘明。
據上論斷，應依刑事訴訟法第273 條之1 第1 項、第299 條第 1
項前段，刑法第320 條第1 項、第47條第1 項，第41條第1 項前
段，刑法施行法第1 條之1 第1 項、第2 項前段，判決如主文。
本案經檢察官莊佳瑋到庭執行職務。
中    華    民    國    97    年     2    月    18    日
                         刑事第三庭   法  官  林秉暉
以上正本證明與原本無異。
如不服本判決，應於判決送達後10日內，向本院提出上訴書狀，
上訴書狀應「敘述具體上訴理由」，並按他造當事人之人數附繕
本。「切勿逕送上級法院」。
告訴人或被害人對於判決如有不服具備理由請求檢察官上訴者，
其上訴期間之計算係以檢察官收受判決正本之日期為準。
中    華    民    國    97    年    2     月    19    日
                                       書記官 梁高賓
附錄本案論罪科刑法條全文：
中華民國刑法第320條第1項
意圖為自己或第三人不法之所有，而竊取他人之動產者，為竊盜
罪，處 5 年以下有期徒刑、拘役或500元以下罰金。


司法院資訊處製作；財團法人民間司法改革基金會備份。
